

ETAT CIVIL : Marié Né en 1990

Nationalité : Guinéenne

Adresse 1: FARANAH

Quartier : Sirikoloni 2

Adresse 2: CONAKRY

Quartier: Anta

Commune Urbaine de Faranah

Guinée, Faranah

☑ Ibrahimasoryoulare09@mail.com

TEL:

(+224) 623 01 11 04/ 664 96 91 92

LOISIRS

Lecture SPORT VOYAGE

# Curriculum Vitae IBRAHIMA SORY OULARE

#### **ECONOMISTE MINIER**

### **FORMATIONS ACADEMIQUE:**

2014-2018 : Université roi Mohamed VI de Conakry

Département : ECONOMIE MINIERE.

Diplôme obtenu : Licence professionnelle

2010-2013 : Lycée virginie

Option: Science Expérimentales.

Diplôme obtenu : Baccalauréat Unique.

2007-2010 : Collège Virginie

Diplôme obtenu : Brevet et d'étude du premier cycle (BEPC).

1999-2007 : Ecole Primaire KAMSAR Cité

Diplôme obtenu : Certificat d'étude primaire (CEP)

#### FORMATIONS PROFESSIONNELLES

Du 12 au 14 janvier 2023 Formation des élus locaux et autres acteurs, technique et sociaux de Faranah et de Kouroussa sur la conservation de la Biodiversité du haut Niger.

Du 22 au 24 septembre 2021 Formation des ADL et AC sur le manuel révisé du système d'alerte précoce et de réponse dans 50 collectivité de la Région de la haute Guinée PAGR « projet d'appuis a la Gouvernance local »

Du 12 juin au 30 Septembre 2019 apprentissage aux agent AVENIR (apprentissage en vulgarisation, entreprenariat et l'innovation rurale) finance par USAID et mis en œuvre par le projet SMARTE

Du 07 au 18 novembre 2018 Formation en Développement personnel et technique de recherche d'emploi.

Du 20 au 24 Février 2017 Formation en gestion organisationnel institutionnelle, administrative et financier des OSC.

Du 10 Mai au 24 Aout 2017 Formation sur les logiciels

suivants: Windows, Word, Excel etc ....

Du 13 Novembre 2016 Stage d'initiation à la SOMIAG.

Du 13 au 16 Juillet 2016 Participation active au forum social Ouest Africaine (FSOA) Organisé par le conseil national des

organisations de la société civile Guinéenne (CNOSCG)

#### **PROFILE**

Licence Professionnel en Economie Minier 3 ans d'expérience dans les PME comme agent enquêteur pour l'évaluation post distribution de moustiquaires imprégnées d'insecticide a longue durée d'action (MILDA) et agent Communautaire au projet « projet de suivit citoyen post électoral dans 21 collectivité de la Région de Faranah »

## EXPERIENCE PROFESSIONNELLE

Mars 2019 a Septembre 2020 : agent de saisie et d'enquête au compte du cabinet diagnostic SARL and consulting.

#### TACHES:

Actualisation des statistiques de dénombrement et distribution des moustiquaires imprégnées a longue durée d'action (MILDA).

01 Juillet 2021 au 30 Mars 2022 : agent communautaire pour « projet de suivi citoyenne post-électorale dans 21 Collectivité de la Région de Faranah

#### COMPETENCES

- Pratique des enquêtes
- Métrises des logiciels (Windows, Word, Excel
- Capacité d'analyse et de synthèse
- Bonne Communication
- Travail D'équipe
- Respect de délais

# LANGUE PARLEE

Etrangère: Français (parlée et écrire).

Nationale: Soussou, Malinké, et Djalonké